【裁判字號】    99,簡,420
【裁判日期】    991230
【裁判案由】    偽造文書
【裁判全文】
臺灣板橋地方法院刑事簡易判決           99年度簡字第420號
聲  請  人  臺灣板橋地方法院檢察署檢察官
被      告  姜穎超
            張萬來
上列被告等因偽造文書案件，經檢察官聲請以簡易判決處刑（98
年度偵字第34284 號、98年度偵緝字第2806號、第2807號）及移
送併案審理（臺灣臺北地方法院檢察署98年度偵緝字第2404號、
臺灣桃園地方法院檢察署98年度偵緝字第1746號），本院判決如
下：
    主      文
姜穎超共同連續行使偽造私文書，足以生損害於公眾及他人，處
有期徒刑肆月，如易科罰金，以銀元參佰元即新臺幣玖佰元折算
壹日。偽造如附表所示之署押共計伍拾枚，偽造之「林源德」、
「陳翠茵」、「謝李淑」、「邱雅文」印章各壹枚，均沒收。
張萬來共同行使偽造私文書，足以生損害於公眾及他人，處有期
徒刑貳月，如易科罰金，以銀元參佰元即新臺幣玖佰元折算壹日
。減為有期徒刑壹月，如易科罰金，以銀元參佰元即新臺幣玖佰
元折算壹日。偽造如附表編號2 所示「謝李淑」署押共肆枚，偽
造之「謝李淑」印章壹枚，均沒收。
    事實及理由
一、犯罪事實：
  (1)姜穎超明知林源德、邱雅文、陳翠茵於民國92、93年間，均
    未曾任職「錦軒有限公司」（址設桃園縣中壢市功學社新村
    200 號1 樓，下稱錦軒公司），亦未向錦軒公司領取任何之
    薪資，竟基於行使偽造私文書聯絡，於92年底至93年初間，
    偽造「林源德」、「陳翠茵」、「邱雅文」之印章各1 枚，
    蓋用並偽造其等之署押於如附表編號1 、3 、4 所示之文書
    上，交付予錦軒公司不知情之承辦人員作為招募臨時工發放
    薪資之憑證，用以表示林源德、陳翠茵於92 年 度各領取薪
    資新臺幣（下同）135,000 元，邱雅文於93年度各領取薪資
    新臺幣（下同）187,000 元，持向財政部臺灣省北區國稅局
    中壢稽徵所申報林源德、陳翠茵、邱雅文之薪資所得而行使
    之，足生損害於林源德、陳翠茵、邱雅文及稅捐稽徵機關核
    課稅捐之正確性。
  (2)又姜穎超承前犯意，與張萬來均明知謝李淑於92年度未曾任
    職於「騰騰實業有限公司」（址設桃園縣桃園市○○路24號
    11 樓 之6 ，下稱騰騰公司），竟共同基於行使偽造私文書
    之犯意聯絡，於93年2 月10日，在台北火車站附近某處，由
    張萬來持內容記載「謝李淑確於92年度任職於騰騰公司並領
    取薪資」之切結書，以1,500 元之代價，委由姜穎超偽造「
    謝李淑」之印章1 只蓋用，並按指印偽造其署押於該切結書
    之「受薪人欄」上（詳見附表編號2 ），再交付予騰騰公司
    不知情之承辦人員作為招募臨時工發放薪資之憑證，以表示
    謝李淑於92年度已領取薪資192,000 元，俾向財政部臺灣省
    北區國稅局桃園縣分局申報謝李淑之薪資所得而行使，足生
    損害於謝李淑及稅捐稽徵機關核課稅捐之正確性。
二、訊據被告姜穎超固坦承偽造林源德、謝李淑如附表編號1 、
    2 所示文書，惟否認偽造邱雅文、陳翠茵如附表編號3 、4
    所示之文書，辯稱：與錦軒公司沒有關係，是在台北火車站
    當遊民時，遇到某位不認識的人，在那邊招募人頭要報稅，
    簽立包含自己及林源德、謝李淑三人之文書，未簽陳茵翠及
    邱雅文部分云云；被告張萬來則辯稱：僅與被告姜穎超見過
    幾次面，完全未參與本案云云。經查：
  (1)被告姜穎超偽造林源德、謝李淑如附表編號1 、2 所示文書
    部分，業據被告姜穎超於偵訊及本院調查中坦承不諱，核與
    核與證人林源德、謝李淑（見板橋地檢署94年交查字第730
    號卷第3 頁）及證人即錦軒公司負責人許清祥於檢察事務官
    詢問時證述（見臺灣桃園地方法院檢察署95年度他字第4825
    號卷第77頁至第79頁）、證人即騰騰公司工頭李家隆於偵查
    中證述（見臺灣新竹地方法院檢察署96 年 度偵緝字第68號
    卷第41頁）證訴之情節大致相符，復有林源德之各類所得扣
    繳暨免扣繳憑單影本、錦軒公司8 月份至12月份薪資印領清
    冊影本、以林源德名義署押之切結書影本及合約書影本、年
    薪工資、薪資所得受領人扶養親屬申請表影本各1 件（見桃
    園地檢署95年度他字第4825號卷第5 頁至第9 頁、第80頁至
    第92頁）、謝李淑名義署押之切結書影本1 紙、內政部刑事
    警察局95年5 月2 日刑鑑字第0950056123 號 鑑定書1 份（
    見新竹地檢署95年度他字第550 號卷第11頁、第44頁至第46
    頁）、財政部臺灣省北區國稅局三重稽徵所北區國稅三重二
    字第09410088 08 號函所附之財政部臺灣省北區國稅局92年
    度綜合所得稅核定稅額繳款書影本、綜合所得稅核定通知書
    92年度申報核定影本各1 件（見板橋地檢署94年交查字第
    730 號卷第5 頁至第9 頁）附卷可稽，堪認被告姜穎超之上
    開自白與事實相符而可採信。
  (2)被告姜穎超固否認有何偽造邱雅文、陳翠茵如附表編號3 、
    4 所示文書之犯行，惟被害人邱雅文、陳翠茵均係遭偽造任
    職於錦軒公司，證人即錦軒公司負責人許清祥迭於偵訊時陳
    稱「我們的工作內容是在大園拆櫃，有請工頭找很多臨時工
    ，92年間的工頭是陳守貴、姜穎超，臨時工都是他們找來並
    報工人，受領清單的簽章都是陳守貴、姜穎超提供給我們，
    我們再據以報稅」、「當時公司是委託姜穎超幫我們處理臨
    時工的問題，都有切結書... 北檢那件也是92年的事，是陳
    翠茵告訴我的，他也是姜穎超找來的，我們94年就沒跟姜穎
    超聯繫」、「我們公司是發包給姜穎超他請的臨時工，姜穎
    超收集很多工人給很多公司報稅」等語（見台灣桃園地方法
    院檢察署95年度他字第4825號卷第78-79 頁、台灣台北地方
    法院檢察署95年度偵字第20997 號卷第50頁、95年度他字第
    5982號卷第15-16 頁），參以被告姜穎超坦承偽造謝李淑任
    職騰騰公司之切結書，證人即騰騰公司工頭李家隆於偵訊時
    證稱「我是騰騰公司其中一個工頭，當時公司有三個工頭..
    . 一個叫姜穎超，我們工頭負責向底下的工人收取身分證影
    本，再交給騰騰公司的會計，到了年底時，騰騰公司會叫我
    們工頭拿切結書及薪資表給底下的工人簽名蓋章，再交回公
    司去申報營利事業所得稅... 」等語（見台灣新竹地方法院
    檢察署96年度偵緝字第68號卷第41頁），以上開證人證詞相
    互對照，堪認被告姜穎超當時為錦軒公司、騰騰公司收集人
    頭資料以供申報營利事業所得稅用，其辯稱未偽造邱雅文、
    陳翠茵如附表編號3 、4 所示文書云云，實屬卸責之詞，難
    以採信。此外，復有陳翠茵之綜合所得稅核定通知書92年度
    未申報核定及以其名義署押之合約書影本各1 件（見臺北地
    檢署95年度他字第4434號卷第4 頁、95年度發查字第2001號
    卷第9 頁）、邱雅文名義切結書、合約書、錦軒公司93年度
    薪資表影本等在卷可稽，此部分事證已明，被告姜穎超犯行
    堪以認定。
  (3)被告張萬來固矢口否認有何上開犯行，然其與被告姜穎超共
    同偽造以告訴人謝李淑名義出具之切結書，以供騰騰公司不
    知情之承辦人員作為招募臨時工發放薪資憑證之前揭犯罪事
    實，業具證人即同案被告姜穎超於偵查中指認被告張萬來之
    戶籍列印照片無誤，並供稱：伊係於92年間認識張萬來，張
    萬來專門在火車站收人頭開公司，伊與張萬來見面約十多次
    ，一開始張萬來持假證件，伊識破後才知張萬來之真名，伊
    於前次偵查中所稱與騰騰公司有關之「張萬來」，就是這個
    張萬來無誤....係於91至93年間在台北火車站附近與張萬來
    簽騰騰公司具領薪資之切結書，張萬跟伊說很多公司要報稅
    ，只要簽個名、蓋個手印就可以拿1,500 元，有些寫字比較
    慢的，就給他們領1,000 元，我們可以多賺500 元等語明確
    （見台灣板橋地方法院檢察署98年度偵緝字第2806號卷第31
    -32 頁、第46-47 頁）。參諸證人即同案被告姜穎超已因偽
    造謝李淑如附表編號2 所示之文書涉訟，且其所耐印之指紋
    業經內政部警政署刑事警察局指紋鑑定結果，確為姜穎超之
    左食指指紋相符，有該局95年5 月2 日刑鑑字第0950056123
    號鑑定書在卷可參（見台灣新竹地方法院檢察署95年度他字
    第550 號卷第44-45 頁），證人即同案被告姜穎超就此部分
    犯行已明確，無從因指認被告張萬來而脫免自身罪責，是其
    並無故意構詞誣陷被告張萬來之必要，且證人即同案被告姜
    穎超就被告張萬來如何參與犯罪之情節指述甚詳，先後於98
    年11月12日偵查庭、同年月30日偵查庭均為相同指述，堪認
    其所為之證述與事實相符而可採信。至證人即同案被告姜穎
    超於本院翻異前詞，改證稱「偵查中說指紋是張萬來叫我蓋
    的，是我講錯了，因為我認為我會去關與張萬來有關，我以
    為騰騰公司的偽造文書案與張萬來有關，實際上是張萬來拿
    我的名字去當騰騰公司的名義負責人，代價是18000 元一次
    買斷....」等語，然證人即同案被告姜穎超係因於92年間擔
    任「詠讚行」負責人販賣虛偽統一發票幫助他人逃漏稅捐，
    經本院以95年簡字第1180號判處有期徒刑6 月確定，與本案
    之騰騰公司無關，而斯時騰騰公司之登記負責人為宋俊明，
    亦有經濟部中部辦公室96年9 月13日經中三字第0963092317
    0 號函所附公司變更登記資料在卷可參（見台灣板橋地方法
    院檢察署96年度偵字第8236號卷第60-92 頁），均與證人即
    同案被告姜穎超於本院證述之內容不符，是證人即同案被告
    姜穎超於本院之證言，顯係為被告張萬來脫免罪責之詞，難
    以採信，仍以證人即同案被告姜穎超於偵訊中所述為真，可
    堪憑信。此外，尚有以謝李淑名義署押之切結書影本1 紙、
    財政部臺灣省北區國稅局三重稽徵所函附之92年度綜合所得
    稅核定稅額繳款書影本、綜合所得稅核定通知書92年度申報
    核定影本各1 件在卷為憑，是被告張萬來之上揭犯行亦堪認
    定，其所為辯解，顯係事後卸責之詞，不足採信。
三、查被告姜穎超、張萬來二人行為後，刑法業於94年2 月2 日
    修正公布，95年7 月1 日起施行。按「行為後法律有變更者
    ，適用行為時之法律，但行為後之法律有利於行為人者，適
    用最有利於行為人之法律。」修正後刑法第2 條第1 項定有
    明文。此條規定係規範行為後法律變更所生新舊法比較適用
    之準據法，本身尚無新舊法比較之問題，於新法施行後，應
    一律適用新法第2 條第1 項之規定，為「從舊從輕」之比較
    ，先予敘明。再按本次法律變更，比較時應就罪刑有關之共
    犯、未遂犯、想像競合犯、牽連犯、連續犯、結合犯，以及
    累犯加重、自首減輕暨其他法定加減原因（如身分加減）與
    加減例等一切情形，綜其全部罪刑之結果而為比較（最高法
    院95年5 月23日95年度第8 次刑事庭會議決議參照）。茲就
    本件新舊法比較結果敘述如下：
  (1)修正前刑法第28條規定：「二人以上共同實施犯罪之行為者
    ，皆為正犯。」修正後則將成立共同正犯之標準，由共同正
    犯之共同「實施」犯罪，改為共同「實行」犯罪，修正理由
    係認「實施」一詞，在實務上向來認為涵蓋陰謀、預備、著
    手、實行等概念在內，惟基於近代刑法個人責任原則及法治
    國人權保障之思想，上開實務見解應有所修正，不應承認「
    陰謀共同正犯」及「預備共同正犯」為共同正犯之參與類型
    ，然無礙於「共謀共同正犯」之成立。是修正後之共同正犯
    之可罰性要件之範圍業已限縮，乃屬行為可罰性要件之變更
    ，自應比較新舊法。本件被告二人無論依修正前後規定，均
    構成共同正犯，是此部分修正對被告二人言之，並無有利或
    不利之區別。
  (2)修正後刑法已將修正前刑法第56條連續犯之規定刪除，此刪
    除雖非犯罪構成要件之變更，但顯已影響行為人刑罰之法律
    效果，自屬法律有變更。而修正後之刑法，既無連續犯得論
    以裁判上一罪之情形，所犯之數罪，應按其具體情形而可能
    論以數罪併罰，是比較新舊法結果，以適用修正前刑法第56
    條規定論以連續犯，對被告姜穎超較為有利。
  (3)本件被告二人犯罪時之刑法第41條第1 項前段規定：「犯最
    重本刑為5 年以下有期徒刑以下之刑之罪，而受6 個月以下
    有期徒刑或拘役之宣告，因身體、教育、職業、家庭之關係
    或其他正當事由，執行顯有困難者，得以1 元以上3 元以下
    折算1 日，易科罰金。」又被告行為時之易科罰金折算標準
    ，依修正前罰金罰鍰提高標準條例第2 條前段（現已刪除）
    規定，就其原定數額提高為1 百倍折算1 日，則本件被告行
    為時之易科罰金折算標準，應以銀元3 百元折算1 日，經折
    算為新臺幣後，應以新臺幣9 百元折算為1 日。惟95年7 月
    1 日修正公布施行之刑法第41條第1 項前段則規定：「犯最
    重本刑為5 年以下有期徒刑以下之刑之罪，而受6 個月以下
    有期徒刑或拘役之宣告者，得以新臺幣1 千元、2 千元或3
    千元折算1 日，易科罰金。」比較修正前後之易科罰金折算
    標準，以95年7 月1 日修正公布施行前之規定，較有利於受
    刑人，自應依現行刑法第2 條第1 項前段，適用修正前刑法
    第41條第1 項前段規定，定其易科罰金之折算標準。
  (4)刑法分則編各罪所定罰金之貨幣單位原為銀元，且依修正前
    刑法第33條第5 款規定，罰金刑為1 銀元以上，而有關罰金
    與罰金倍數之調整及銀元與新臺幣之折算標準，訂有「罰金
    罰鍰提高標準條例」及「現行法規所定貨幣單位折算新臺幣
    條例」，除罰金以1 銀元折算3 元新臺幣外，並將72年6 月
    26日以前修正之刑法部分條文罰金數額提高為10倍，其後修
    正者則不再提高倍數，亦即刑法分則各罪罰金數額視上開情
    形分別提高為30倍或3 倍。而95年7 月1 日起，修正後刑法
    第33條第5 款則將罰金刑提高為新臺幣1 千元以上，並以百
    元計算之，且因修正後刑法第33條第5 款所定罰金貨幣單位
    已改為新臺幣，乃增訂刑法施行法第1 條之1 規定，將刑法
    分則編各罪所定罰金之貨幣單位亦配合修正為新臺幣，並為
    使刑法分則編各罪所定罰金之最高數額與修正前趨於一致，
    規定將罰金數額提高為30倍（但72年6 月26日至94年1 月7
    日新增或修正之條文，就其所定數額提高為3 倍），經比較
    前後規定之刑度，應以修正前之規定對被告二人較為有利。
  (5)綜此，依整體比較之結果，依修正後刑法第2 條第1 項前段
    之規定，適用行為時之舊法處斷。
四、核被告二人所為，均係犯刑法第216 條、第210 條之行使偽
    造私文書罪。被告姜穎超就冒用「謝李淑」名義部分，與被
    告張萬來間，分別有犯意聯絡及行為分擔，應各論以共同正
    犯。被告二人共同偽造印章、印文、署押之行為，均為偽造
    私文書之階段行為，又其二人偽造私文書之低度行為，復為
    行使之高度行為所吸收，均不另論罪。被告姜穎超先後與被
    告張萬來共同行使偽造私文書之犯行，其時間緊接，所犯係
    構成要件相同之罪名，顯係基於概括犯意為之，為連續犯，
    應依修正前刑法第56條之規定論以一罪，並加重其刑。再者
    ，就被告姜穎超冒用告訴人林源德及陳翠茵、邱雅文之名義
    部分，其偽造如附表編號1 、3 、4 所示文書，侵害告訴人
    林源德及陳翠茵、邱雅文之法益，為同種想像競合犯，應依
    刑法第55條之規定，從一重以一個行使偽造私文書罪處斷。
    又告訴人陳翠茵、邱雅文遭冒名之移送併辦部分，因與本件
    聲請簡易判決處刑部分有同種想像競合犯之裁判上一罪關係
    ，屬於同一案件，已如前述，本院自得併予審酌，應予敘明
    。爰審酌被告二人為圖個人私利，冒用他人名義製作不實上
    揭文書，作為公司俾向稅捐稽徵機關申報被冒用名義人薪資
    ，侵害告訴人林源德、陳翠茵及謝李淑、邱雅文之權益匪淺
    ，並損及稅捐稽徵機關核課稅捐之正確性，應嚴加非難；兼
    衡其等分工之角色，並考量其二人犯罪後態度等一切情狀，
    分別量處如主文所示之刑，並均諭知易科罰金之折算標準，
    以資懲儆。末查被告二人犯罪後，中華民國96年罪犯減刑條
    例業已制定，經總統於96年7 月4 日公布，並自同年月16日
    起生效施行，被告姜穎超犯罪時間雖在96年4 月24日以前，
    然其曾於前開減刑條例施行前之96年1 月11日經台灣台北地
    方法院檢察署併案通緝，且未於96年12月31日以前自動歸案
    接受審判，有台灣高等法院被告全國通緝記錄表1 紙在卷可
    佐，是依該條例第5 條之規定，不予減刑；至被告張萬來符
    合該減刑條例所定之減刑要件，爰依法減其刑期2 分之1 ，
    並依宣告刑所適用之法條，諭知易科罰金之折算標準。末者
    ，偽造之「林源德」、「陳翠茵」、「謝李淑」、「邱雅文
    」印章各1 只，雖未扣案，然不能證明業已滅失，與如附表
    所示偽造之印文及署押，不問屬於犯人與否，均宣告沒收之
    。
五、依刑事訴訟法第449 條第1 項前段、第3 項、第450 條第1
    項，刑法第2 條第1 項前段、第28條、第216 條、第210 條
    、第219 條、第55條，修正前刑法第56條、第41條第1 項前
    段，修正前罰金罰鍰提高標準條例第2 條，現行法規所定貨
    幣單位折算新臺幣條例第2 條，中華民國96年罪犯減刑條例
    第2 條第1 項第3 款、第7 條、第9 條，逕以簡易判決處刑
    如主文。
六、如不服本判決，得自收受送達之翌日起10日內，向本院提出
    上訴書，上訴於本院第二審合議庭（須附繕本）。
中    華    民    國    99    年    12    月    30    日
                  刑事第二十三庭    法  官  陳  姵  君
上列正本證明與原本無異。
                                    書記官  曾  馨  嬋
中    華    民    國    99    年    12    月    31    日
附錄本罪論罪科刑法條全文：
中華民國刑法第216條
（行使偽造變造或登載不實之文書罪）
行使第 210 條至第 215 條之文書者，依偽造、變造文書或登載
不實事項或使登載不實事項之規定處斷。
中華民國刑法第210條
（偽造變造私文書罪）
偽造、變造私文書，足以生損害於公眾或他人者，處 5 年以下
有期徒刑。
附表：
┌──┬────┬──────┬─────┬───────┬────┐
│編號│被偽造人│偽造之文書  │署押數    │影本出處      │ 備  註 │
├──┼────┼──────┼─────┼───────┼────┤
│ 1  │林源德  │錦軒有限公司│5 枚（92年│臺灣桃園地方法│無      │
│    │        │薪資印領清冊│8 月至12月│院檢察署95年度│        │
│    │        │（92年度8 月│每月印文各│他字第4825號偵│        │
│    │        │至12月）    │1 枚）    │查卷第80至85頁│        │
│    │        │            │          │（影本共1 份）│        │
│    │        ├──────┼─────┼───────┤        │
│    │        │切結書      │6 枚（署名│臺灣桃園地方法│        │
│    │        │            │2 枚、印文│院檢察署95年度│        │
│    │        │            │2 枚、捺印│他字第4825號偵│        │
│    │        │            │2 枚）    │查卷第90頁    │        │
│    │        │            │          │（影本共1 紙）│        │
│    │        ├──────┼─────┼───────┤        │
│    │        │合約書      │8 枚（署名│臺灣桃園地方法│        │
│    │        │            │2 枚、印文│院檢察署95年度│        │
│    │        │            │3 枚、捺印│他字第4825號偵│        │
│    │        │            │3 枚）    │查卷第91頁    │        │
│    │        │            │          │（影本共1 紙）│        │
│    │        ├──────┼─────┼───────┤        │
│    │        │年薪工資    │3 枚（署名│臺灣桃園地方法│        │
│    │        │            │2 枚、印文│院檢察署95年度│        │
│    │        │            │1 枚）    │他字第4825號偵│        │
│    │        │            │          │查卷第92頁    │        │
│    │        │            │          │（影本共1 紙）│        │
│    │        ├──────┼─────┼───────┤        │
│    │        │薪資所得受領│3 枚（署名│臺灣桃園地方法│        │
│    │        │人扶養親屬申│1 枚、印文│院檢察署95年度│        │
│    │        │請表        │1 枚、捺印│他字第4825號偵│        │
│    │        │            │1 枚）    │查卷第92頁    │        │
│    │        │            │          │（影本共1 紙）│        │
├──┼────┼──────┼─────┼───────┼────┤
│ 2  │謝李淑  │騰騰實業有限│4 枚（署名│臺灣板橋地方│無      │
│    │        │公司任職切結│1 枚、印文│法院檢察署96年│        │
│    │        │書          │2 枚、捺印│度偵字第8236號│        │
│    │        │            │1 枚）    │偵查卷第32頁；│        │
│    │        │            │          │臺灣新竹地方│        │
│    │        │            │          │法院檢察署95年│        │
│    │        │            │          │度他字第550 號│        │
│    │        │            │          │偵查卷第11、46│        │
│    │        │            │          │頁；          │        │
│    │        │            │          │臺灣板橋地方│        │
│    │        │            │          │法院檢察署94年│        │
│    │        │            │          │度交查字第730 │        │
│    │        │            │          │號偵查卷第10、│        │
│    │        │            │          │32、38頁。    │        │
│    │        │            │          │（影本共6 紙）│        │
├──┼────┼──────┼─────┼───────┼────┤
│ 3  │邱雅文  │錦軒有限公司│1 枚（印文│臺灣臺北地方法│臺灣桃園│
│    │        │93年度薪資表│1 枚）    │院檢察署95年度│地方法院│
│    │        │            │          │偵字第20997 號│檢察署98│
│    │        │            │          │偵查卷第57頁  │年度偵緝│
│    │        │            │          │              │字第1746│
│    │        │            │          │              │號併案  │
│    │        ├──────┼─────┼───────┤        │
│    │        │切結書      │4 枚（署名│臺灣臺北地方法│        │
│    │        │            │2 枚、捺印│院檢察署95年度│        │
│    │        │            │2 枚）    │偵字第20997 號│        │
│    │        │            │          │偵查卷第55頁、│        │
│    │        │            │          │95年度他字第59│        │
│    │        │            │          │82號偵查卷第26│        │
│    │        │            │          │頁            │        │
│    │        │            │          │（影本共2 紙）│        │
│    │        ├──────┼─────┼───────┤        │
│    │        │合約書      │4 枚（署名│臺灣臺北地方法│        │
│    │        │            │2 枚、捺印│院檢察署95年度│        │
│    │        │            │2 枚）    │偵字第20997 號│        │
│    │        │            │          │偵查卷第56頁、│        │
│    │        │            │          │95年度他字第59│        │
│    │        │            │          │82號偵查卷第27│        │
│    │        │            │          │頁            │        │
│    │        │            │          │（影本共2 紙）│        │
├──┼────┼──────┼─────┼───────┼────┤
│ 4  │陳翠茵  │合約書（影本│7 枚（署名│臺灣臺北地方法│臺灣臺北│
│    │        │            │2 枚、印文│院檢察署95年度│地方法院│
│    │        │            │3 枚、捺印│發查字第2001號│檢察署98│
│    │        │            │2 枚）    │偵查卷第9 頁  │年度偵緝│
│    │        │            │          │（影本共1 紙）│字第2404│
│    │        │            │          │              │號併案  │
│    │        ├──────┼─────┼───────┤        │
│    │        │錦軒有限公司│5 枚（92年│臺灣桃園地方法│        │
│    │        │薪資印領清冊│8 月至12月│院檢察署95年度│        │
│    │        │（92年度8月 │每月印文各│他字第4825號偵│        │
│    │        │至12月）    │1 枚）    │查卷第80至85頁│        │
│    │        │            │          │（影本共1 份）│        │
│    │        │            │          │              │        │
├──┴────┴──────┴─────┴───────┴────┤
│                              署押合計50枚                        │
└─────────────────────────────────┘

司法院資訊處製作；財團法人民間司法改革基金會備份。
